【裁判字號】    98,上更(一),134
【裁判日期】    980714
【裁判案由】    違反槍砲彈藥刀械管制條例
【裁判全文】
臺灣高等法院刑事判決           98年度上更（一）字第134號
    上  訴  人
    即被    告  甲○○
                （原名
                楊博丞）住臺北.
                        （現另案於臺灣臺北監獄執行中）
    法扶 律 師  廖年盛律師
上列上訴人因違反槍砲彈藥刀械管制條例案件，不服臺灣板橋地
方法院96年度重訴字第37號，中華民國97年6月2日第一審判決（
起訴案號：臺灣板橋地方法院檢察署95年度偵字第 20707號），
提起上訴，經判決後由最高法院發回更審，本院判決如下：
    主  文
原判決關於甲○○共同販賣改造手槍部分暨執行刑均撤銷。
甲○○被訴幫助販賣改造手槍部分，免訴。
    理  由
一、公訴意旨略以：被告乙○○（已結）於94年6、7月間某日，
    至甲○○位於臺北縣三重市○○○路508巷17號2樓住處時，
    見甲○○持有真實姓名、年籍不詳綽號「泰岳」之友人所寄
    放如附表所示之槍、彈（甲○○寄藏部分業經判處有期徒刑
    3年6月及併科罰金新台幣50,000元確定）；竟仍透過甲○○
    欲向綽號「泰岳」之成年人，以新臺幣（下同）40,000元代
    價，購入上開如附表所示之槍、彈；嗣於一星期後，由乙○
    ○攜 4萬元至甲○○之上開住處，透過甲○○轉交予綽號「
    泰岳」之人，並由甲○○幫助綽號「泰岳」之人交付前揭如
    附表所示之槍、彈予乙○○持有之。因認被告甲○○所為，
    係犯槍砲彈藥刀械管制條例第8條第1項之幫助販賣具有殺傷
    力改造手槍罪嫌云云。
二、訊據被告甲○○矢口否認上揭幫助販賣具有殺傷力改造手槍
    罪犯行，辯稱：乙○○到我家，看到泰岳寄藏之槍枝，想要
    買，後來乙○○用電話直接與泰岳聯繫，泰岳就來我家，把
    槍拿走，交給乙○○；我沒有轉交錢及槍枝等語。
三、本院查：
（一）按同一案件曾經法院為實體上之判決確定者，應依刑事訴
      訟法第302條第1款之規定，為免訴之判決。此項確定判決
      既判力之原則，不論實質上之一罪，或想像競合犯等裁判
      上之一罪，其一部事實已經判決確定者，對於構成一罪之
      其他部分，均有其適用。此乃基於審判不可分之關係，在
      審理事實之法院，就全部犯罪事實，依同法第 267條之規
      定，本應予以審判，故其判決確定之效力，應及於全部之
      犯罪事實。又按販賣或寄藏槍彈前、後，其持有槍彈之行
      為乃販賣或寄藏之當然結果，不另論持有罪。而未經許可
      持有槍、彈罪，其持有之繼續，為行為之繼續，至持有行
      為終了時，均論為一罪，不得割裂。若以之犯他罪，兩罪
      間之關係如何，端視開始時持有之原因為斷，如早已非法
      持有槍、彈，後另起意犯其他違反槍砲彈藥刀械管制條例
      之罪，固應數罪併罰，但如所犯罪仍係基於其原來持有之
      犯意，既非另行起意，即不得再論以他罪。
（二）檢察官起訴被告甲○○涉犯槍砲彈藥刀械管制條例第 8條
      第 1項之幫助販賣具有殺傷力改造手槍罪罪嫌，無非係以
      已結案被告乙○○及被告甲○○在偵查中之供述及內政部
      警政署刑事警察局95年 9月14日刑鑑字第0950132846號槍
      彈鑑定書，暨扣案如附表所示之槍、彈為主要論據。
（三）本院查：
    1.警方持搜索票，於95年9月1日上午10時許30分許，至張振
      治位於臺北市○○區○○路48巷2號4樓之7 住處搜索，扣
      得如附表所示之槍、彈；因張振治供述扣案如附表所示之
      槍、彈，係乙○○所寄藏，乙○○旋於同日下午17時28分
      許，接受警方詢問；乙○○除供述扣案如附表所示之槍、
      彈係其所有外，並供稱扣案如附表所示之槍、彈，係於94
      年6、7月間某日，至甲○○住處，以四萬元，向甲○○購
      買；當時有一位友人簡恆春在場，有看見，可作證（詳偵
      卷第17頁），並無提及扣案如附表所示之槍、彈係「泰岳
      」所有。因乙○○供述扣案如附表所示之槍、彈，係甲○
      ○所售予，甲○○旋於同日下午20時10分許，接受警方詢
      問；甲○○供稱因乙○○與人有過節，要我幫忙找門路買
      槍，我才介紹朋友「泰岳」賣槍給乙○○，日期我忘了，
      「泰岳」拿槍到我住處，我通知乙○○到我住處，由我轉
      交槍給乙○○，並收取槍枝費用，轉交「泰岳」；當時有
      一位友人簡恆春在場（詳偵卷第11頁）。因乙○○及甲○
      ○均供述上開扣案如附表所示之槍、彈交易時，二人共同
      友人簡恆春在場；簡恆春旋於同日下午20時35分許，接受
      警方詢問；簡恆春供稱於94年5、6月間（詳細時間不清楚
      ）至甲○○位於臺北縣三重市○○○路508巷17號2樓住處
      ，見乙○○在甲○○房間內，甲○○拿一包用報紙包的東
      西在手上，不知那包是什麼東西等語；簡恆春於95年10月
      17 日檢察官偵訊時，亦為相同之供述；另丙○○於97年4
      月21日在原審亦證稱未曾提供槍枝予甲○○或賣槍予乙○
      ○；再依檢察官起訴之犯罪事實，如附表所示之槍、彈，
      已寄藏在被告甲○○住處，被告甲○○幫助「泰岳」賣槍
      予乙○○，「泰岳」已無必要又將槍枝送至被告甲○○住
      處，惟被告甲○○上開警詢筆錄又稱：介紹「泰岳」與乙
      ○○槍枝交易，「泰岳」將槍枝送到我住處，實與上開檢
      察官起訴之犯罪事實不符，故被告甲○○上開警詢筆錄，
      有邏輯上予盾，明顯不可採。是本件依乙○○警詢筆錄、
      簡恆春警詢及偵訊筆錄，均未提及「泰岳」；而丙○○亦
      否認曾提供槍枝予甲○○或賣槍予乙○○；本件應係如乙
      ○○於警詢所稱於94年6、7月間，以四萬元，向甲○○購
      買扣案如附表所示之槍、彈。
    2.至甲○○及乙○○接受檢察官訊問，暨甲○○於96年 9月
      14日原審訊問時雖一致供稱；乙○○找甲○○幫忙買槍，
      甲○○介紹朋友「泰岳」賣槍給乙○○，「泰岳」拿槍到
      甲○○住處，甲○○通知乙○○到住處，由其轉交槍給乙
      ○○，並收取槍枝費用，轉交「泰岳」；上開甲○○及乙
      ○○供述，如前所述，與檢察官起訴之犯罪事實不符，有
      邏輯上予盾，明顯不可採。是本件應係被告甲○○不知在
      法律上轉交槍枝及金錢，亦構成共同販賣槍枝，為規避販
      賣槍枝之罪責，將責任推給「泰岳」，而乙○○於檢察官
      偵訊時改變先前陳述，附合被告甲○○之詞。本件係被告
      甲○○單獨販賣扣案如附表所示之槍、彈予乙○○；被告
      甲○○並無寄藏「泰岳」槍枝，亦無幫助「泰岳」販賣槍
      枝情事，被告甲○○僅單一犯意，其單獨販賣槍枝之犯行
      ，與「泰岳」無涉。
    3.本件被告甲○○被訴於94年6、7月間某日，在不詳地點，
      受姓名、年籍均不詳、綽號「泰岳」之成年男子之委託代
      為寄藏如附表所示之槍、彈，業經本院於97年11月 5日以
      97年度上訴字第3465號判處有期徒刑3年6月，併科罰金新
      台幣5萬元，經上訴最高法院於98年2月20日駁回上訴確定
      ；經查，依檢察官起訴之事實，被告甲○○被訴寄藏及販
      賣之槍枝，均係扣案如附表所示編號一之改造手槍；被告
      甲○○被訴於94年6、7月間某日，以「寄藏」方式持有如
      附表編號一所示之改造手槍及為幫助販賣而持有如附表編
      號一所示之改造手槍，係同一把手槍，均係將如附表所示
      編號一之改造手槍置於自己實力支配之下，就「持有」本
      身，並無不同；然依上揭說明，本件僅係被告甲○○於94
      年6、7月間某日，以四萬元代價，單獨販賣如附表所示之
      槍、彈予乙○○，與「泰岳」無涉，亦無被告甲○○受「
      泰岳」委託寄藏如附表所示之槍、彈之犯行；惟被告甲○
      ○被訴以寄藏方式，持有如附表所示編號一之改造手槍，
      既經判處罪刑確定，其持有如附表所示編號一之改造手槍
      之確定效力當然及於全部。因此，其被訴幫助販賣而持有
      如附表編號一所示之改造手槍，與被訴寄藏而持有如附表
      編號一所示之改造手槍，時間相同，且係同一把手槍，依
      上開說明，基於同一持有行為，應為前開確定判決效力所
      及，被告甲○○被訴幫助販賣具有殺傷力改造手槍之犯行
      ，應依法諭知免訴之判決。
四、撤銷改判理由：
    原審以被告甲○○罪證明確，據以論罪科刑，固非無見。惟
    查：原審關於被告販賣如附表編號一所示之改造手槍（如前
    所述），疏未詳查，遽以論刑，尚有未洽；被告甲○○上訴
    ，指摘原審論處被告共同販賣如附表編號一所示之改造手槍
    部分，固無可採，惟原判決關於被告共同販賣如附表編號一
    所示之改造手槍部分，既有可議，應由本院將原判決關於被
    告共同販賣如附表編號一所示之改造手槍部分，暨執行刑部
    分，均撤銷改判，並就被訴幫助販賣如附表編號一所示之改
    造手槍部分，諭知免訴，以符法制。
據上論斷，應依刑事訴訟法第369條第1項前段、第364條、第302
條第1款，判決如主文。
本案經檢察官陳國鳴到庭執行職務。
中    華    民    國    98    年    7     月    14    日
                  刑事第十四庭審判長法  官  陳志洋
                                    法  官  謝靜慧
                                    法  官  梁耀鑌
以上正本證明與原本無異。
如不服本判決，應於收受送達後十日內向本院提出上訴書狀，其
未敘述上訴之理由者並得於提起上訴後十日內向本院補提理由書
（均須按他造當事人之人數附繕本）。
                                    書記官  莊淑茹
中    華    民    國    98    年    7     月    14    日
附表：
編號
一、槍枝1枝（具殺傷力）。
    名稱：仿FN廠半自動手槍改造手槍1枝（含彈匣1個）。
    槍枝管制編號：0000000000號。
二、子彈1顆（不具殺傷力）。


司法院資訊處製作；財團法人民間司法改革基金會備份。
